最高法院刑事判決　　　　　　一○○年度台上字第一八一七號
上　訴　人　譚維民
選任辯護人　黃怡律師
上列上訴人因違反毒品危害防制條例等罪案件，不服台灣高等法
院中華民國九十九年十二月三十一日第二審判決（九十九年度上
訴字第三七八七號，起訴案號：台灣基隆地方法院檢察署九十八
年度偵字第四五○二號），提起上訴，本院判決如下：
    主  文
上訴駁回。
    理  由
按刑事訴訟法第三百七十七條規定：上訴於第三審法院，非以判
決違背法令為理由，不得為之；是提起第三審上訴，應以原判決
違背法令為理由，係屬法定要件。如果上訴理由書狀並非依據卷
內訴訟資料具體指摘原判決不適用何種法則或如何適用不當，或
所指摘原判決違法情事顯與法律規定得為第三審上訴理由之違法
情形不相適合時，均應認其上訴為違背法律上之程式，予以駁回
。本件原判決綜合全案證據資料，本於事實審法院之推理作用，
認定上訴人譚維民有其事實欄二之(一)、(二)、(三)、(四)（即原判決附
表編號、、、）所載販賣第一級毒品海洛因共四次犯行
，因而撤銷第一審關於原判決事實欄二之(三)（即原判決附表編號
）所載共同販賣第一級毒品暨定其應執行刑部分之判決，改判
仍論上訴人以共同販賣第一級毒品罪（累犯），並依刑法第五十
九條規定酌減其刑後，處有期徒刑十五年六月；另維持第一審論
上訴人以犯如原判決附表編號、、所示販賣第一級毒品共
三罪（均累犯），每罪均依刑法第五十九條規定酌減其刑後，各
處有期徒刑十五年六月，並就其所犯各罪分別諭知相關從刑之判
決，而駁回上訴人在第二審對於此三部分之上訴。並就其撤銷改
判部分所處之刑，與駁回上訴部分所處之刑，合併定其應執行之
刑有期徒刑十六年，及諭知應執行之相關從刑。已詳敘其所憑證
據及認定之理由；對於上訴人所辯何以不足採信，亦在理由內詳
加指駁及說明，俱有卷存證據資料可資覆按。上訴人上訴意旨略
以：販賣毒品罪以行為人主觀上具有營利意圖為要件，原判決對
於伊有無營利意圖以及是否因而獲利等情未詳加調查，遽行推測
伊主觀上具有販賣毒品營利之意圖，自有不當。又伊係為騙取錢
財，乃以葡萄糖偽裝為海洛因販賣予蘇淑雅（下稱蘇女）。且蘇
女經檢驗尿液結果，呈嗎啡陰性反應，可見不能證明伊有販賣海
洛因予蘇女之事實。原審未予詳查，遽認伊販賣海洛因，殊屬違
誤云云。惟證據之取捨及事實之認定，均為事實審法院之職權，
倘其採證認事並未違背證據法則，自不能任意指為違法而執為適
法之第三審上訴理由。原判決就其憑何認定上訴人主觀上具有販
賣毒品營利之意圖，已詳敘其理由（詳見原判決第七頁第十四行
至第八頁第七行），核其論斷與經驗、論理法則尚屬無違。上訴
意旨對於原判決已明確認定詳細說明之事項，任意指摘，自非適
法之第三審上訴理由。又原判決認定上訴人有單獨販賣海洛因予
蘇女三次，及與李季峰（業經原審同案判刑確定）共同販賣海洛
因一次予蘇女之事實，已詳敘其憑據；對於上訴人否認販賣海洛
因暨所辯未賺取差價等情何以不足採信，亦詳加指駁及說明。又
蘇女驗尿結果是否呈嗎啡陽性反應，與上訴人有無販賣海洛因予
蘇女之事實，並無絕對之關聯。且蘇女於第一審已證稱：其向上
訴人購買海洛因後，因猶豫不決而放棄施用，並將海洛因丟至馬
桶等語（見一審卷第七十八至八十一頁）。則蘇女於購得海洛因
後既未施用，則其驗尿結果未呈嗎啡陽性反應，自屬當然。再蘇
女於偵審中均已指證上訴人所販賣者係海洛因。而上訴人於第一
審經轉換為證人身分時亦證稱其有幫蘇淑雅買海洛因之事實（見
一審卷第九十五頁）。上訴意旨謂其係為騙取錢財而以葡萄糖偽
裝海洛因販賣予蘇女云云，而為單純事實之爭辯，亦非合法之第
三審上訴理由。綜上，本件上訴意旨徒就原審採證認事職權之適
法行使，暨原判決已明確認定詳細說明之事項，漫加指摘，並仍
就其有無販賣海洛因營利之單純事實再事爭辯，要非依據卷內資
料具體指摘原判決不適用何種法則或如何適用不當，顯與法律規
定得為第三審上訴理由之違法情形不相適合。按之首揭說明，其
上訴為違背法律上之程式，應併予駁回。
據上論結，應依刑事訴訟法第三百九十五條前段，判決如主文。
中    華    民    國  一○○  年    四    月   二十   日
                      最高法院刑事第六庭
                          審判長法官  洪  文  章  
                                法官  王  居  財  
                                法官  郭  毓  洲  
                                法官  沈  揚  仁  
                                法官  蔡  國  在  
本件正本證明與原本無異
                                      書  記  官  
中    華    民    國  一○○  年    四    月  二十二  日
                                                      V